th: นโยบายการหมุนเวียนข้อมูล: ไม่มีการพลิกกลับ; อนุญาตให้พลิกกลับได้; ข้อมูลไม่จำกัด; อื่นๆ
en: Data rollover policy: No rollover; Rollover allowed; Unlimited data; Other
fi: Datan siirtokäytäntö: Ei siirtoa; Siirto sallittu; Rajoittamaton data; Muu
pt-PT: Política de transferência de dados: Sem transferência; Transferência permitida; Dados ilimitados; Outro
tr: Veri (GB) devretme politikası: Devredilemez; Devretme izni var; Sınırsız veri; Diğer
zh-CN: 流量结转政策: 不支持结转; 支持结转; 无限流量; 其他
cs: Podmínky převodu dat: Bez převodu; Převod povolen; Neomezená data; Jiné
da: Politik for dataoverførsel: Kan ikke overføres; Skift tilladt; Ubegrænset data; Andet
el: Πολιτική μεταφοράς δεδομένων: Χωρίς μεταφορά στον επόμενο μήνα; Επιτρέπεται η μεταφορά στον επόμενο μήνα; Απεριόριστα δεδομένα; Άλλο
hr-HR: Pravila prijenosa podataka: Bez prebacivanja; Prebacivanje je dopušteno; Neograničeni podaci; Ostalo
bg-BG: Политика за прехвърляне на данни: Без прехвърляне; Прехвърлянето е разрешено; Неограничени данни; Други
vi: Chính sách chuyển dữ liệu: Không chuyển tiếp; Cho phép chuyển tiếp; Dữ liệu không giới hạn; Khác
sl-SI: Pravila prenosa podatkov.: Brez prenosa podatkov; Prenos podatkov omogočen; Neomejeni podatki; Drugo
ja: データロールオーバーポリシー: ロールオーバー不可; ロールオーバー可能; 無制限データ; その他
ru: Политика переноса данных: Без возможности переноса; С возможностью переноса; Безлимитный интернет-трафик; Другое
ko: 데이터 롤오버 정책: 키 롤오버; 롤오버 허용; 무제한 데이터; 기타
hu: Adatátviteli szabályzat: Adatforgalom nem vihető át; Adatforgalom átvihető; Korlátlan adatforgalom; Egyéb
sv: Policy för dataöverföring: Ingen överflyttning; Överflyttning tillåten; Obegränsad data; Övrigt
sk-SK: Politika prenesenia dát: Bez prenosu dát; Prenos dát povolený; Neobmedzené dáta; Iné
nl: Beleid voor gegevensrollover: Geen overdracht; Overdracht toegestaan; Onbeperkte data; Andere
nb: Policy for dataoverføring: Ingen data rollover; Data rollover tillatt; Ubegrenset data; Annet
de: Datenrollover-Richtlinie: Kein Rollover; Rollover erlaubt; Unbegrenztes Datenvolumen; Sonstiges
pl: Zasady przenoszenia transferu danych na kolejny okres: Brak przenoszenia transferu danych na kolejny okres; Możliwość przenoszenia transferu danych na kolejny okres; Nieograniczony transfer danych; Inne
it: Politica di rollover dei dati: Nessun rollover; Rollover consentito; Dati illimitati; Altro
zh-TW: 流量結轉政策: 不可累積流量; 可累積流量; 行動數據無上限; 其他
es: Política de transferencia de datos: Sin rollover; Rollover permitido; Datos ilimitados; Otros
lt-LT: Duomenų perkėlimo politika: Neperkeliami; Perkėlimas leidžiamas; Neriboti duomenys; Kita
pt-BR: Política de transferência de dados: Sem rollover; Rollover permitido; Dados ilimitados; Outro
ro-RO: Politica de transfer a datelor: Fără transfer; Transfer permis; Date nelimitate; Altele
fr: Politique de transfert de données: Pas de renouvellement; Renouvellement autorisé; Données illimitées; Autre